臺灣高等法院臺南分院刑事判決
上　訴　人
即　被　告　甲 ○ ○
上列上訴人因違反槍砲彈藥刀械管制條例案件，不服臺灣臺南地
方法院九十四年度訴字第二三三號中華民國九十四年四月二十七
第一審判決（起訴案號：臺灣臺南地方法院檢察署九十三年度偵
字第一一六八四號），提起上訴，本院判決如下：
    主  文
上訴駁回。
    事  實
一、甲○○於民國（下同）84年間，因分別犯恐嚇取財、搶奪罪
    、違反肅清煙毒條例案件及違反麻醉藥品管理條例案件，經
    本院各判處有期徒刑1年4月（原判決漏載）、3年、3年4月
    （經定應執行刑為有期徒刑6年）、6月確定；其於84年間，
    因另犯偽造文書罪及偽造印文罪，經臺灣臺南地方法院各判
    處有期徒刑3月、2月（經定應執行刑為有期徒刑4月）確定
    ，合併於92年6月16日縮短刑期執行完畢。猶不知悔改，其
    明知可發射子彈具有殺傷力之改造手槍及制式子彈為管制物
    品，非經中央主管機關許可，不得擅自持有，竟於93年11月
    8 日凌晨1時10分許，在台南市○○區○○路都江堰KTV外面
    ，明知不詳姓名、年籍綽號「阿猴」者之成年男子所交付暫
    時保管者，係具有殺傷力之仿貝瑞塔廠九二ＦＳ型半自動手
    槍改造之手槍1枝（含彈匣1個，槍枝管制編號0000000000號
    ）、及口徑九厘米制式子彈10顆，仍未經許可而持有之。嗣
    於同日凌晨1時20分許，在台南市○○區○○路與永華七街
    口，為警當場查獲，並扣得上開改造玩具手槍1枝及子彈10
    顆。
二、案經台南市警察局第四分局報請臺灣台南地方法院檢察署檢
    察官偵查起訴。
    理  由
一、上開事實，迭據上訴人即被告甲○○於警詢、檢察官偵查中
    、原審及本院審理時坦白承認（見警卷第2、5頁、偵查卷第
    12頁、原審卷第36頁、本院94年6月16日審判筆錄第2頁），
    且被告係經警當場查獲之現行犯，復有上開手槍、子彈扣案
    可資佐證。而上述槍、彈，經送內政部警政署刑事警察局鑑
    定結果認，送鑑改造手槍1枝（槍枝管制編號0000000000）
    ，係由仿BBRETTA廠92FS型半自動手槍製造之金屬玩具手槍
    換裝土造金屬管而成之改造手槍，機械性能良好，可擊發適
    用之子彈，具殺傷力。送鑑子彈10顆，均係口徑9mm（9×
    19mm）之制式子彈，均具殺傷力，有該局94年1月5日刑鑑字
    第0930230533號槍彈鑑定書1份及槍彈照片4張在卷足按（見
    偵查卷第16至18頁）。被告上開自白，核與事實相符，可以
    信採。本件罪證明確，被告犯行，洵堪認定。
二、按修正前槍砲彈藥刀械管制條例第10條所稱之「改造模型槍
    」，與修正前同條例第11條所謂之「其他可發射金屬或子彈
    具有殺傷力之各式槍砲」，其區別在於前者係指「由產製槍
    械合法廠商製造之不具發射功能制式槍枝模型，經加工改造
    或得輕易改裝或加裝而具有發射功能及殺傷力之槍枝」，後
    者係指「改造模型槍以外經製造、改造具殺傷力之其他槍砲
    」，是如改造玩具手槍使其具有殺傷力者，其性能、構造及
    型式，尚與「改造模型槍」有別，而應屬所謂「其他可發射
    金屬或子彈具有殺傷力之槍枝」（最高法院93年度台上字第
    567號、92年度台上字第1832、7432號、90年度台上字第163
    3號、80年度台上字第450號判決意旨參照）。查本件被告所
    持有之上述手槍，經鑑定結果，係由仿BBRETTA廠92FS型半
    自動手槍製造之金屬玩具手槍換裝土造金屬管而成之改造手
    槍，已如前述，準此，被告上述所持有之手槍，應認係屬修
    正前槍砲彈藥刀械管制條例第11條之「其他可發射金屬或子
    彈具有殺傷力之槍枝」。次按，行為後法律有變更者，適用
    裁判時之法律，但裁判前之法律有利於行為人者，適用最有
    利於行為人之法律，刑法第2條第1項定有明文。經查：槍砲
    彈藥刀械管制條例於中華民國94年1月26日經總統以華總一
    義字第09400010101號令，增訂槍砲彈藥刀械管制條例第20
    條之1條文；刪除第10條、第11條及第17條條文；並修正第4
    條、第8條、第16條及第20條條文。依同條例第25條規定，
    本條例自公布日施行，故依中央法規標準法第13條之規定，
    法規明定自公布日施行者，自公布日起算至第3日起發生效
    力，則前開槍砲彈藥刀械管制條例刪除或增訂之部分，應自
    94年1月28日起生效。經核修正前同條例第11條第4項之關於
    持有「第4條第1項第1款所定其他可發射金屬或子彈具有殺
    傷力之各式槍砲」者，處1年以上7年以下有期徒刑，併科新
    臺幣700萬元以下罰金，修正後相關規定移至第8條第4項，
    而該條項關於持有「第4條第1項第1款所定其他可發射金屬
    或子彈具有殺傷力之各式槍砲」者，處3年以上10年以下有
    期徒刑，併科新臺幣700萬元以下罰金。茲比較新舊法之適
    用，以舊法有利於行為人。則本案被告持有「第4條第1項第
    1款所定其他可發射金屬或子彈具有殺傷力之各式槍砲」之
    行為，自應適用修正前槍砲彈藥刀械管制條例第11條第4項
    之規定。查被告持有可發射子彈具有殺傷力之改造手槍及制
    式子彈之所為，核係犯修正前槍砲彈藥刀械管制條例第11條
    第4項之未經許可，持有可發射子彈具有殺傷力之改造玩具
    手槍罪，及修正前同條例第12條第4項之未經許可，持有子
    彈罪。起訴書認被告係犯槍砲彈藥刀械管制條第10條第4項
    、及第12條第4項之罪，雖有未合，惟業經蒞庭檢察官聲請
    變更起訴法條為修正前槍砲彈藥刀械管制條例第11條第4項
    ，及第12條第4項（見原審卷第29頁），本院自毋庸再予以
    變更起訴法條。被告一個持有行為，同時觸犯上開二罪名，
    屬想像競合犯關係，應從一重之修正前槍砲彈藥刀械管制條
    例第11條第4項之未經許可，持有其他可發射子彈具有殺傷
    力之槍枝罪處斷。又修正前、後槍砲彈藥刀械管制條例第12
    條第4項之關於持有「子彈」者，均處5年以下有期徒刑，併
    科新臺幣300萬元以下罰金，其法定本刑均屬相同，惟被告
    「從有利」暨「從一重論處」者，既係依修正前槍砲彈藥刀
    械管制條例第11條第4項，則基於法律一體適用原則，關於
    被告上述非法持有「子彈」部分，應一併適用修正前槍砲彈
    藥刀械管制條例第12條第4項，併予敘明。被告於84年間，
    因分別犯恐嚇取財、搶奪罪、違反肅清煙毒條例案件及違反
    麻醉藥品管理條例案件，經本院各判處有期徒刑1年4月、3
    年、3年4月（經定應執行刑為有期徒刑6年）、6月確定；其
    於84年間，因另犯偽造文書罪及偽造印文罪，經臺灣臺南地
    方法院各判處有期徒刑3月、2月（經定應執行刑為有期徒刑
    4月）確定，合併於92年6月16日縮短刑期執行完畢，已據其
    供明在卷，並有台灣高等法院被告全國前案紀錄表附卷足按
    ，其於有期徒刑執行完畢後5年以內再犯本件之罪，為累犯
    ，應依刑法第47條之規定加重其刑。
三、原審以被告罪證明確，因予適用修正前槍砲彈藥刀械管制條
    例第11條第4項、第12條第4項，刑法第11條前段、第2條第1
    項但書、第47條、第42條第2項、第38條第1項第1款、罰金
    罰鍰提高標準條例第2條、現行法規所定貨幣單位折算新台
    幣條例第2條之規定，並審酌被告持有槍枝之行為，對社會
    及人身安全威脅甚鉅，且其所持有者，除改造手槍1枝外，
    復有子彈10顆，數量不少，惟衡諸其犯罪之動機，其僅係單
    純受朋友之託，暫時保管，情節尚非至重，及其犯後坦承犯
    行，當庭深表悛悔之意，態度尚佳等一切情狀，爰量處如原
    判決主文所示之刑（有期徒刑一年六月，併科罰金新台幣六
    萬元），罰金部分並諭知易服勞役之折算標準，蒞庭檢察官
    雖當庭求刑有期徒刑1年1月，併科罰金新台幣2萬元，惟審
    酌上述持有槍彈及數量情狀，認檢察官前開求刑過輕。併敘
    明扣案之上述改造手槍1枝（含彈匣1個，槍枝管制編號0000
    00 0000號），及口徑九厘米制式子彈10顆，均係屬違禁物
    ，應依刑法第38條第1項第1款規定宣告沒收。本院經核原判
    決認事用法俱無不合，量刑亦稱妥適，被告上訴意旨請從輕
    量刑，指摘原判決不當，非有理由，應予駁回。
四、據上論斷，應依刑事訴訟法第368條，判決如主文。
本案經檢察官邱克斌到庭執行職務。
中　　華　　民　　國　　94　　年　　6 　　月　　30　　日
                  刑事第二庭    審判長法　官  葉居正
                                      法　官  莊俊華
                                      法　官  高明發
以上正本證明與原本無異。
如不服本判決，應於收受本判決後十日內向本院提出上訴書狀。
其未敘述上訴理由者並得於提起上訴後十日內向本院補提理由書
狀（均須按他造當事人之人數附繕本）「切勿逕送上級法院」。
　　　　　　　　　　　　　　　　　　　書記官  陳淑貞
中　　華　　民　　國　　94　　年　　7 　　月　　1 　　日
附錄法條：
槍砲彈藥刀械管制條例第11條(修正前)
　未經許可，製造、販賣或運輸第4條第1項第1款所稱其他可發
  射金屬或子彈具有殺傷力之各式槍砲者，處五年以上有期徒刑
  ，併科新臺幣一千萬元以下罰金。
  未經許可，轉讓、出租或出借前項所列槍砲者，處三年以上十
  年以下有期徒刑，併科新臺幣七百萬元以下罰金。
  意圖供自己或他人犯罪之用，而犯前二項之罪者，處無期徒刑
  或七年以上有期徒刑，併科新臺幣一千萬元以下罰金。
  未經許可，持有、寄藏或意圖販賣而陳列第 1 項所列槍砲者，
  處一年以上七年以下有期徒刑，併科新臺幣七百萬元以下罰金
  。
  第 1 項至第 3 項之未遂犯罰之。
槍砲彈藥刀械管制條例第12條(修正前)
  未經許可，製造、販賣或運輸子彈者，處一年以上七年以下有
  期徒刑，併科新台幣 0000000 元以下罰金。
  未經許可，轉讓、出租或出借子彈者，處六月以上五年以下有
  期徒刑，併科新台幣0000000元以下罰金。
  意圖供自己或他人犯罪之用，而犯前二項之罪者，處三年以上
  十年以下有期徒刑，併科新台幣0000000元以下罰金。
  未經許可，持有、寄藏或意圖販賣而陳列子彈者，處五年以下
  有期徒刑，併科新台幣0000000元以下罰金。
  第 1 項至第 3 項之未遂犯罰之。
